臺灣桃園地方法院刑事判決　　　　　　 96年度交易字第259號
公　訴　人　臺灣桃園地方法院檢察署檢察官
被　　　告　乙○○
上列被告因公共危險案件，經檢察官提起公訴（96年度偵字第94
66號），由本院獨任法官審理後，茲判決如下：
    主  文
乙○○服用酒類，不能安全駕駛動力交通工具而駕駛，處有期徒
刑伍月，如易科罰金，以新臺幣壹仟元折算壹日。
    事  實
一、乙○○前曾因酒後駕車之公共危險案件，經臺灣桃園地方法
    院檢察署檢察官以九十五年度偵字第二一九九五號為緩起訴
    處分確定後，又因酒後駕車之公共危險案件，經本院以九十
    五年度壢交簡字第二０八九號判決判處拘役五十日確定，於
    民國九十六年三月二十七日易科罰金執行完畢（不構成累犯
    ），仍不知警惕，復於九十六年一月二十四日下午二時許，
    在桃園縣楊梅鎮埔心牧場附近，飲用一碗摻水之米酒後，明
    知其因酒精作用，已陷於不能安全駕駛動力交通工具之程度
    ，仍騎乘ＭＦ二—四二五號重機車上路行駛。當日下午五時
    十五分許，乙○○騎乘上開重機車，行經桃園縣楊梅鎮○○
    路○段二十號前時，因酒後駕駛能力不若平常，為閃避逆向
    行駛之不明來車，而擦撞在其左側同向行駛，由甲○○駕駛
    之八Ｐ—三九五八號自用小客車右側車身肇事，乙○○因而
    人車倒地受傷。嗣經甲○○報警到場處理，並將乙○○送往
    楊梅天成醫院急救，於詢問過程中發覺乙○○有含糊不清之
    異狀，再經警委由該院醫護人員抽血檢測其血液中酒精含量
    結果，達二百九十二點二八ＭＧ／ＤＬ（即血液中酒精濃度
    百分之０點二九二二八），始發覺上情。
二、案經桃園縣政府警察局楊梅分局移送臺灣桃園地方法院檢察
    署檢察官偵查起訴。
    理  由
一、訊據被告乙○○固坦承於前揭時間、地點，酒後騎車上路，
    而擦撞甲○○駕駛之小客車肇事，並因此受傷等事實，惟否
    認有何公共危險犯行，辯稱：伊覺得伊酒測值應該沒有那麼
    高云云。經查：
（一）被告於上開時間、地點，酒後騎車上路，而擦撞在其左側
      同向行駛，由甲○○所駕駛之八Ｐ—三九五八號自用小客
      車右側車身肇事等事實，業經被告於本院審理時坦承屬實
      ，核與證人甲○○於警詢中證述之事故情節相符（偵查卷
      第十四頁，甲○○之警詢筆錄，業經被告同意引用為證據
      ，本院審酌甲○○係在事故後即時製作筆錄，且其陳述並
      未直接指訴被告犯罪，被告亦不否認肇事等情形，認為適
      當，依刑事訴訟法第一百五十九條之五第一項規定，上開
      筆錄得採為證據），此外，復有道路交通事故現場圖、道
      路交通事故調查報告表（一）、（二）各一份、車禍現場
      暨車損照片共十九張附卷可稽（偵查卷第十九頁至第二十
      一頁、第二十七頁至第三十六頁）。
（二）按人體呼氣中所含酒精濃度如為每公升０點二五毫克，即
      相當於血液中酒精濃度（ＢＡＣ）百分之０點０五，而1.
      ＢＡＣ達百分之０點０三至百分之０點０五時，對駕駛能
      力之影響為：多數駕駛人心境逐漸變幻不定，視覺與反應
      靈敏性減弱，對速度及距離的判斷力差。對心理行為之影
      響為：觀察力逐漸欠缺，心情漸趨輕鬆，自信心增加，多
      話，精神狀態處於陶醉感。2.ＢＡＣ到達百分之０點０五
      至百分之０點０八時，對駕駛能力之影響為：反應遲鈍，
      駕駛能力受損，遲而不決或決而不行。對心理行為之影響
      為：情緒鬆弛，感情與行為趨向誇張，肌肉不協調，精神
      處於興奮狀態。3.ＢＡＣ到達百分之０點０八至百分之０
      點一五時，對駕駛能力之影響為：判斷力嚴重受到影響，
      體能與精神協調受損，駕駛之體能困難增加。對心理行為
      之影響為：產生情緒異常現象，步伐不穩，言語不清，反
      應惡劣，記憶及判斷力受損，精神處於錯亂狀態。4.ＢＡ
      Ｃ超過百分之０點一五時，對駕駛能力之影響為：視線搖
      晃，駕駛已進入恍惚狀態，判斷及理解遭到扭曲，駕駛不
      穩定。對心理行為之影響為：意識不明，嘔吐，站、走及
      講話困難，責任感喪失，精神處於麻痺狀態。5.ＢＡＣ超
      過百分之０點五時，對駕駛能力之影響為：無法開車。對
      心理行為之影響為：爛醉如泥，失去知覺可能致死，精神
      處於昏睡狀態。上開酒精影響駕駛人駕駛能力之研究，有
      交通部運輸研究所九十年九月二十四日運安字第九０００
      ０五八五四號函暨所附該所七十九年「駕駛人行為反應之
      研究—酒醉駕車對駕駛行為之分析研究」可考。而查，被
      告在事故後經人送醫，由警員委託楊梅天成醫院醫護人員
      抽血檢測其血液中酒精含量結果，為二百九十二點二八Ｍ
      Ｇ／ＤＬ，此有天成醫院生化檢驗報告一份附卷可稽，即
      等於血液中酒精濃度（ＢＡＣ）百分之０點二九二二八（
      偵查卷第十頁），依上開說明，其駕駛能力受酒精作用，
      已有視線搖晃，駕駛已進入恍惚狀態，判斷及理解遭到扭
      曲，駕駛不穩定等影響，參酌被告係因未注意行車間隔，
      自行擦撞其左側由甲○○駕駛之小客車右側車身肇事，對
      此事故而言，難謂無過失，且在警員詢問過程中又有含糊
      不清之異狀，此有警製「桃園縣政府警察局測試觀察紀錄
      表」一份在卷可考（偵查卷第十二頁），足徵被告當時確
      已因酒精作用，而影響正常之駕駛能力，其酒醉駕車，已
      達不能安全駕駛之程度，亦堪認定。
（三）至被告雖辯稱：伊覺得伊酒測值應該沒有那麼高云云，然
      查，依前開酒精測定紀錄表顯示，被告於九十六年一月二
      十四日下午五時十五分許騎車肇事後，經人將其送往楊梅
      天成醫院救治，由該院醫護人員於當日下午六時九分許抽
      血送驗，嗣由檢驗師鍾豐琦於同日下午六時四十九分許確
      認其血液中酒精含量，衡諸本件事故發生時間與醫護人員
      抽驗被告血液之時間，前後僅相隔不到一個小時，且醫院
      係透過精密儀器技術對被告血液進行檢測，是上開抽血檢
      驗結果，應無不可採信之理，被告上開所辯，顯係其個人
      臆測之詞，不足採取。
（四）綜上所述，本件事證明確，被告犯行已堪認定，應依法論
      科。
二、核被告乙○○所為，係犯刑法第一百八十五條之三服用酒類
    不能安全駕駛動力交通工具而駕駛之公共危險罪。爰審酌酒
    後駕車致生事故之情形，甚為常見，而交通意外動輒造成死
    傷，更屬眾所周知之事實，不僅政府多方宣導不得酒後駕車
    ，被告且曾二度因酒醉駕車，先經臺灣桃園地方法院檢察署
    檢察官以九十五年度偵字第二一九九五號為緩起訴處分確定
    後，再由本院以九十五年度壢交簡字第二０八九號判決判處
    拘役五十日確定，並於九十六年三月二十七日易科罰金執行
    完畢，此有其臺灣高等法院被告前案紀錄表一份附卷可稽，
    對酒後不得駕車一節，自難諉為不知，然其僅因貪圖一時方
    便，又再度貿然酒後騎車上路，並因此肇事，枉顧其他用路
    人生命、財產之安全，且被告此次為警測得之血液中酒精含
    量為二百九十二點二八ＭＧ／ＤＬ，相當於前揭第四級酒醉
    程度，犯罪情節不輕，公訴人並具體對被告求處有期徒刑七
    月，姑念被告此次肇事，僅使自己受傷，並未造成其他用路
    人之傷亡，而騎乘機車上路，所造成之潛在危險究不如小客
    車甚至大客車、大貨車等車種嚴重，被告犯後亦坦承部分犯
    行，態度尚稱良好等一切情狀，從輕量處如主文所示之刑，
    並參酌我國九十五年預測國民平均所得為每年四十五萬一千
    三百四十四元，按此計算，每人每日平均所得約為新臺幣（
    下同）一千二百三十六元之情，諭知易科罰金之折算標準為
    以一千元折算一日，以示懲儆。
據上論斷，應依刑事訴訟法第二百八十四條之一、第二百九十九
條第一項前段，刑法第一百八十五條之三、第四十一條第一項前
段，刑法施行法第一條之一第一項、第二項但書，判決如主文。
本案經檢察官楊挺宏到庭執行職務。
中　　華　　民　　國　　96　　年　　7 　　月　　13　　日
                    交通法庭    法　官　陳彥宏
以上正本證明與原本無異。
如不服本判決，應於送達後10日內，向本院提出上訴狀。
                                書記官　翁其良
中　　華　　民　　國　　96　　年　　7　　月　　13　　日
論罪法條：
中華民國刑法第185條之3
服用毒品、麻醉藥品、酒類或其他相類之物，不能安全駕駛動力
交通工具而駕駛者，處一年以下有期徒刑、拘役或三萬元以下罰
金。
